【裁判字號】    90,易,2864
【裁判日期】    901018
【裁判案由】    賭博
【裁判全文】
臺灣板橋地方法院刑事判決                          九十年度易字第二八六四號
    公  訴  人  臺灣板橋地方法院檢察署檢察官
    被      告  乙○○
    被      告  甲○○
右列被告因賭博案件，經檢察官聲請簡易判決處刑（九十年度偵字第八四七號）及移
送併辦（九十年度偵字第六四四六號），本院認為不宜，改依通常程序判決如左：
    主  文
乙○○違反未依電子遊戲場業管理條例規定辦理營利事業登記，不得經營電子遊戲場
業之規定，處拘役貳拾日，如易科罰金，以新台幣玖佰元即銀元參佰元折算壹日，扣
案之電動賭博機具大舞台壹台、五虎將二代壹台、七七七金美滿貳台、七七七積分連
線壹台（計含IC板伍塊）、機具內之賭資新台幣壹萬壹仟貳佰肆拾元均沒收。
甲○○在公眾得出入之場所賭博財物，處罰金貳仟元，如易服勞役，以參佰元折算壹
日，扣案之電動賭博機具大舞台壹台、五虎將二代壹台、七七七金美滿貳台、七七七
積分連線壹台（計含IC板伍塊）、機具內之賭資新台幣壹萬壹仟貳佰肆拾元均沒收。
    事  實
一、乙○○係設在臺北縣板橋市○○路○段二十八巷九十八號一樓之公眾得出入之「
    福樂釣蝦場」之負責人，明知未依電子遊戲場業管理條例規定辦理營利事業登記
    者，不得經營電子遊戲場業，竟基於經營電子遊戲場業之犯意，及賭博之概括犯
    意，自民國八十九年九月二日起，在上址之公眾得出入之場所，未依電子遊戲場
    業管理條例規定辦理營利事業登記，即擺設電動賭博機具大舞台乙台、五虎將二
    代乙台、七七七金美滿二台、七七七積分連線乙台，連續與不特定之賭客賭博財
    物，其賭博方式係按十比一（即每投入新台幣《下同》十元，可開一分）之比率
    ，投幣開分後，再押分把玩，如押中，可得不等倍數之分數，如未押中，所押注
    之分數即由機台沒入，嗣把玩完畢後，可就洗分所得之分數，依原開分之比率兌
    換現金之方式，賭博財物。嗣於同年十二月二十一日夜間二十三時四十五分許，
    適有甲○○在該處押分把玩七七七積分連線台賭博財物時，為警當場查獲，並扣
    得上該電動賭博機具五台（含IC板五塊）及機具內之賭資一萬一千二百四十元。
二、案經台北縣警察局板橋分局報請台灣板橋地方法院檢察署檢察官聲請簡易判決處
    刑及移送併辦，再經本院板橋簡易庭簽移本院刑事庭改依通常審判程序審理。
    理  由
一、右揭事實，業據被告乙○○於警訊及偵審中、被告甲○○於警訊及偵查中供承不
    諱，復有為警查獲之電動賭博機具大舞台乙台、五虎將二代乙台、七七七金美滿
    二台、七七七積分連線乙台（計含IC板五塊）及機具內之賭資一萬一千二百四十
    元扣案可資佐證。本件事證明確，被告二人之犯行均洵堪認定，自應依法論科。
二、被告乙○○在上開便利商店擺設電動賭博機具，與不特定之賭客賭博財物，其係
    犯刑法第二百六十六條第一項之普通賭博罪。被告乙○○未辦理登記即經營電子
    遊戲場業，係違反電子遊戲場業管理條例第十五條之規定，應論以同條例第二十
    二條之未准登記經營電子遊戲場業罪。被告乙○○先後多次賭博犯行，時間密接
    ，所犯構成要件亦復相同，顯係基於概括犯意為之，應依連續犯之規定論以一罪
    ，並依法加重其刑。被告乙○○所犯上開二罪係一行為同時觸犯二罪名，為想像
    競合犯，應依刑法第五十五條之規定，從一重之電子遊戲場業管理條例第二十二
    條之未准登記經營電子遊戲場業罪處斷。又被告乙○○未准登記經營電子遊戲場
    業犯行（即移送併辦部分），雖未經公訴人起訴，惟既與已起訴部分有想像競合
    犯裁判上一罪之關係，為起訴效力所及，本院自得併予審判。被告甲○○所為，
    則係犯刑法第二百六十六條第一項之普通賭博罪。末查，被告乙○○行為後，刑
    法第四十一條業於九十年一月四日修正為「犯最重本刑為五年以下有期徒刑以下
    之刑之罪，而受六月以下有期徒刑或拘役之宣告，因身體、教育、職業、家庭之
    關係或其他正當事由，執行顯有困難者，得以一元以上三元以下折算一日，易科
    罰金。但確因不執行所宣告之刑，難收矯正之效，或難以維持法秩序者，不在此
    限。」「併合處罰之數罪，均有前項情形，其應執行之刑逾六月者，亦同。」並
    於同年月十日公布施行，於同年月十二日生效，比較新舊法之規定，以變更後之
    新法對被告乙○○有利，依刑法第二條第一項前段之規定，自應適用裁判時之新
    法。爰審酌被告等人犯罪之動機、目的、手段、所生之危害及犯後態度等一切情
    狀，分別量處如主文所示之刑，並就被告乙○○部分諭知易科罰金之折算標準，
    就被告甲○○部分諭知易服勞役之折算標準，以示懲儆。。
三、扣案大舞台乙台、五虎將二代乙台、七七七金美滿二台、七七七積分連線乙台（
    計含IC板五塊）電動賭博機具，係當場賭博之器具，機具內之賭資一萬一千二百
    四十元係在賭檯處之財物，爰均依刑法第二百六十六條第二項之規定，不問屬於
    犯人與否，沒收之。
四、被告甲○○經合法傳喚，無正當理由不到庭，本院認為應科罰金，爰不待其陳述
    ，逕行判決，併此敘明。
據上論斷，應依刑事訴訟法第二百九十九條第一項前段、第三百零六條，電子遊戲場
業管理條例第二十二條，刑法第十一條前段、第五十六條、第二百六十六條第一項前
段、第二項、第五十五條、第二條第一項前段、修正刑法第四十一條第一項前段、第
四十二條第二項，罰金罰鍰提高標準條例第一條前段、第二條，現行法規所定貨幣單
位折算新台幣條例第二條，判決如主文。
本案經檢察官高俊申到庭執行職務。
中      華      民      國      九十    年    十      月    十八    日
                                      臺灣板橋地方法院刑事第五庭
                                          法  官  呂  安  樂
右正本證明與原本無異
如不服本判決應於送達後十日內向本院提出上訴狀
                                          書記官  廖  婷  璇
中      華      民      國      九十    年    十      月    十八    日
附錄本案所犯法條全文
電子遊戲場業管理條例第二十二條
違反第十五條規定者，處行為人一年以下有期徒刑、拘役或科或併科新台幣五十萬元
以上二百五十萬元以下罰金。
刑法第二百六十六條
在公共場所或公眾得出入之場所賭博財物者，處一千元以下罰金。但以供人暫時娛樂
之物為賭者，不在此限。
當場賭博之器具與在賭檯或兌換籌碼處之財物，不問屬於犯人與否，沒收之。


司法院資訊處製作；財團法人民間司法改革基金會備份。
